臺灣新北地方法院三重簡易庭小額民事判決
     　　　　　　　　　　　　　　　110年度重小字第3593號
原      告  吳緯國  
被      告  楊恩豪  
            張進上  

訴訟代理人  陳炳勳  

            卓承翰  
上列當事人間請求侵權行為損害賠償事件，經本院於民國111年7
月29日言詞辯論終結，本院判決如下：
    主  文
被告楊恩豪應給付原告新臺幣6,547元，及自民國110年10月21日
起至清償日止，按年息5％計算之利息。
原告其餘之訴駁回。
訴訟費用新臺幣1,000元由被告楊恩豪負擔135元，餘由原告負擔
。
本判決原告勝訴部分得假執行。
原告其餘假執行之聲請駁回。
    事實及理由要領
一、原告主張：
    被告楊恩豪於民國109年7月28日18時35分許，駕駛車牌號碼
    00-0000號自用小貨車，行經忠孝橋往北市汽車道處時，因
    未保持行車安全距離之過失，致碰撞前方由被告張進上所駕
    駛之車牌號碼000-0000號自用小貨車，該貨車再追撞前方原
    告所有並駕駛之車牌號碼000-0000號大型重型機車（下稱系
    爭車輛），系爭車輛因而受損，經送修後之維修費用為新臺
    幣（下同）2萬8,570元，原告並因而受有車輛價值貶損2萬
    元之損害，是原告因本件事故所受損害共計為4萬8,570元。
    被告楊恩豪就本件事故發生既有全部責任，自應負擔原告因
    此受有之修繕費用及車輛折價損害，被告張上進亦應就原告
    所受維修費及更換牌照費用負損害賠償責任。爰依侵權行為
    損害賠償之法律關係提起本件訴訟，並聲明：㈠被告楊恩豪
    應給付原告4萬8,570元，及自起訴狀繕本送達翌日起至清償
    日止，按年息5％計算之利息。㈡被告張進上應給付原告2萬8,
    570元。㈢願供擔保，請准宣告假執行。
二、被告則均請求駁回原告之訴，並分別以：
（一）被告楊恩豪：
　　　不否認就本件事故有全部過失責任，但伊於車禍當下已經
      賠償給被告張進上，原告部分亦請原告先去車行估價後賠
      償，後續協議以3,470元之估價單所載金額達成共識後維
      修，是兩造就維修費用之賠償金額已有協議，否認原告自
      行維修之金額，縱認要以原告自行維修之金額為基準，亦
      應計算折舊。又原告雖另稱受有車價減損之損失，惟並未
      提出任何依據，其主張自無理由等語置辯。
（二）被告張上進：
　　　伊於事故發生時處於靜止狀態，就本件事故並無責任。另
      否認原告所提出之車價減損損失，原告並未提出相關公允
      之鑑定報告，且以原告所稱之折價8萬元，其維修費用亦
      未超過上述金額等語置辯。
三、法院之心證：
（一）原告主張之上開事實，業據其提出道路交通事故當事人登
      記聯單、道路交通事故資料申請書為證（本院卷第13至15
      頁），核屬相符，並經本院依職權向臺北市政府警察局交
      通警察大隊調閱本件事故資料核閱屬實。被告2人則不爭
      執本件事故之發生及被告楊恩豪應負全部過失責任，惟就
      原告之請求，則分別以前詞置辯。
（二）被告楊恩豪部分：
　　⒈按因故意或過失，不法侵害他人之權利者，負損害賠償責
      任。汽車、機車或其他非依軌道行駛之動力車輛，在使用
      中加損害於他人者，駕駛人應賠償因此所生之損害。但於
      防止損害之發生，已盡相當之注意者，不在此限，民法第
      184條第1項前段、第191條之2分別定有明文。本件被告楊
      恩豪因行車時未保持安全距離致系爭車輛因而受損等情，
      已如前述，原告請求被告負損害賠償責任，自屬有據。茲
      就原告所請求之項目審酌如下：
　　⑴系爭車輛維修費用2萬8,570元部分：
　　①原告雖主張因本件事故而支出修理費用2萬8,570元云云，
      惟依其所提出之單據及發票（偵查卷第103至107頁），僅
      有1萬9,275元之支出（計算式：1萬3,335元＋3,470元＋2,4
      70元），逾此部分，原告並未進行舉證，自應以1萬9,275
      元（均為零件）為標準計算；至於被告楊恩豪雖辯稱：應
      以兩造協商之3,470元計算云云，然為原告所否認，被告
      楊恩豪復未就兩造曾對該金額達成合意等有利於己之事實
      進行舉證，其空言抗辯，自難採憑。
　　②按物被毀損時，被害人除得依民法第196條請求賠償外，並
      不排除民法第213條至第215條之適用。而依民法第196條
      請求賠償物被毀損所減少之價額，得以修復費用為估定之
      標準，但以必要者為限（例如︰修理材料以新品換舊品，
      應予折舊）。查系爭車輛為108年2月27日出廠使用，有機
      車異動歷史查詢資料在卷可稽，至109年7月28日受損時止
      ，已使用1年5月餘，依營利事業所得稅查核準則第95條第
      6項規定：「固定資產提列折舊採用定率遞減法者，以一
      年為計算單位，其使用期間未滿一年者，按實際使用之月
      數相當於全年之比例計算之，不滿一月者，以一月計」之
      方法計算結果，該車實際使用之期間應以1年6月計算。再
      依行政院所頒定資產耐用年數表及固定資產折舊率之規定
      ，機械腳踏車之耐用年數為3 年，依定率遞減法每年折舊
      千分之536，則原告請求之修理費中零件費用1萬9,275元
      ，依上開標準計算其折舊後為6,547元（計算式如附表）
      ，又原告別無其他工資支出，是原告得請求被告楊恩豪賠
      償之修車費用，即為6,547元，逾此部分之請求，即屬無
      據，不應准許。
　　⑵車輛價值貶損2萬元部分：按當事人主張有利於己之事實者
      ，就其事實有舉證之責任，民事訴訟法第277 條前段定有
      明文。又民事訴訟如係由原告主張權利者，應先由原告負
      舉證之責，若原告先不能舉證，以證實自己主張之事實為
      真實，則被告就其抗辯事實即令不能舉證，或其所舉證據
      尚有疵累，亦應駁回原告之請求。原告稱系爭車輛因本件
      事故受有車價貶損2萬元云云，雖曾聲請由台灣區汽車修
      理工業同業公會就此事項鑑定，惟其後又陳報前開公會以
      大型重型機車無法鑑定為由拒絕鑑定等語（本院卷第125
      頁），此外，原告並未就其前開主張再提出任何具體事證
      以實其說，是原告此部分之請求，尚乏所據，不予准許。
　　⑶綜上所述，被告楊恩豪應賠償原告之金額即為修車費用6,5
      47元。
（三）被告張進上部分：
　　　按因故意或過失，不法侵害他人之權利者，負損害賠償責
      任，民法第184 條第1 項前段定有明文。是侵權行為所發
      生之損害賠償請求權，以有故意或過失不法侵害他人權利
      為其成立要件，若其行為並無不法，或其行為並無故意或
      過失，即無賠償之可言。本件原告雖主張被告張進上應給
      付原告2萬8,570元云云，惟被告張進上就本件事故並無過
      失，此為兩造所不爭執，有111年5月18日言詞辯論筆錄可
      佐，是被告張進上就系爭車輛之損害並無過失之不法侵害
      權利行為，此外，原告復未就其對被告張進上有任何其他
      侵害其權利之不法行為進行舉證，是原告前揭主張，要屬
      無據。
四、從而，原告依侵權行為之法律關係，請求被告楊恩豪給付6,
    547元，及自起訴狀繕本送達翌日即110年10月21日（本院卷
    第57頁）起至清償日止，按年息5％計算之利息，為有理由，
    應予准許。逾此範圍所為之請求，則無理由，應予駁回。
五、本件事證已臻明確，兩造其餘攻擊、防禦方法及舉證，經本
    院審酌後，認對於判決結果均無影響，爰不一一論述，併此
    指明。
六、本件原告勝訴部分係依小額訴訟程序所為被告敗訴之判決，
    應依職權宣告假執行，是原告陳明願供擔保聲請宣告假執行
    ，核無必要，併此敘明。至原告其餘假執行之聲請，因該部
    分訴之駁回而失所依據，應予駁回。
七、本件係小額訴訟事件，應依民事訴訟法第436 條之19第1 項
    規定，確定本件訴訟費用為1,000元，由被告楊恩豪負擔135
    元，餘由原告負擔。　　　
中    華    民    國   111    年    8     月    12　  日
                  臺灣新北地方法院三重簡易庭
                      法      官  王雅婷
以上正本係照原本作成。
如不服本判決，應於送達後20日內，向本院提出上訴狀，並表明
上訴理由（上訴理由應表明一、原判決所違背之法令及具體內容
。二、依訴訟資料可認為原判決有違背法令之具體事實。），如
於本判決宣示後送達前提起上訴者，應於判決送達後20日內補提
上訴理由書（須附繕本），如未於上訴後20日內補提合法上訴理
由書，法院得逕以裁定駁回上訴。
中    華    民    國   111    年    8     月    12　  日
                      書  記  官  陳芊卉
　　　　　　　　　　　
附表
-----
折舊時間           金額
第1年折舊值        19,275×0.536=10,331
第1年折舊後價值    19,275-10,331=8,944
第2年折舊值        8,944×0.536×(6/12)=2,397
第2年折舊後價值    8,944-2,397=6,547